【裁判字號】    97,審訴,335
【裁判日期】    971226
【裁判案由】    毒品危害防制條例
【裁判全文】
臺灣士林地方法院刑事判決             97年度審訴字第335號
公  訴  人  臺灣士林地方法院檢察署檢察官
被      告  甲○○
上列被告因違反毒品危害防制條例案件，經檢察官提起公訴（九
十七年度毒偵字第二一六三號），被告為有罪之陳述，本院合議
庭裁定改行簡式審判程序，並判決如下：
    主  文
甲○○施用第一級毒品，累犯，處有期徒刑玖月，扣案之海洛因
壹包（驗餘淨重零點零陸玖伍公克）沒收銷燬。
    事  實
一、甲○○先後因違反藥事法、麻醉藥品管理條例及肅清煙毒條
    例案件，分別經法院判處有期徒刑一年、七月及五年四月、
    三年二月確定，合併應執行有期徒刑九年，於民國八十七年
    五月四日假釋付保護管束。又因偽造文書、違反毒品危害防
    制條例案件，經法院分別判處有期徒刑四月、一年確定，前
    揭違反藥事法等案件經撤銷假釋，與上開偽造文書等案件合
    併執行，並經減刑為有期徒刑七年二月，於九十七年二月十
    一日縮刑期滿執行完畢。期間復因施用毒品案件，經依法院
    裁定送觀察、勒戒及強制戒治後，於九十三年四月二十二日
    強制戒治執行完畢釋放，並由臺灣板橋地方法院檢察署檢察
    官以九十三年度戒毒偵字第二二八號為不起訴處分確定。詎
    猶不知悛悔，又基於施用第一級毒品海洛因之犯意，於前案
    強制戒治執行完畢釋放後，五年內之九十七年十月十一日某
    時，在其臺北市○○區○○街一段三一三巷六弄十二號三樓
    住處，以針筒注射左手臂之方式，施用海洛因一次。嗣於九
    十七年十月十四日下午二時二十分許，在臺北市○○區○○
    路五二五號前為警盤檢查獲，並當場扣得海洛因一包（驗餘
    淨重零點零六九五公克）。
二、案經臺北市政府警察局士林分局報請臺灣士林地方法院檢察
    署檢察官偵查起訴。
    理  由
一、前揭犯罪事實，業據被告甲○○於警詢時、偵查中、本院準
    備程序及審理時供認不諱，又被告為警查獲時，經採集其尿
    液送檢驗結果，呈嗎啡陽性反應，有臺灣尖端先進生技醫藥
    股份有限公司九十七年十月二十二日實驗室檢體編號AC4443
    8 號濫用藥物檢驗報告一紙在卷可稽，復有查獲之海洛因一
    包扣案可資佐證，而扣案海洛因一包，經檢驗結果，確檢出
    海洛因成分，亦有臺北市政府警察局士林分局查獲涉嫌毒品
    危害防制條例毒品初步鑑驗報告單及交通部民用航空局航空
    醫務中心九十七年十月二十九日航藥鑑字第０九七五五四八
    號毒品鑑定書各一紙在卷可憑，足徵被告自白與事實相符。
    本件事證明確，被告犯行堪以認定。
二、按犯毒品危害防制條例第十條之施用毒品罪者，檢察官應聲
    請法院裁定令被告入勒戒處所觀察、勒戒。觀察、勒戒後，
    檢察官依據勒戒處所之陳報，認受觀察、勒戒人無繼續施用
    毒品傾向者，應即釋放，並為不起訴處分；認受觀察、勒戒
    人有繼續施用毒品傾向者，檢察官應聲請法院裁定令入戒治
    處所施以強制戒治。經觀察、勒戒或強制戒治執行完畢釋放
    後，五年內再犯毒品危害防制條例第十條之罪者，檢察官應
    依法追訴，毒品危害防制條例第二十條第一項、第二項、第
    二十三條第二項分別定有明文。查被告前因施用毒品案件，
    經法院裁定送觀察、勒戒後，認有繼續施用毒品之傾向，再
    以裁定令入戒治處所施以強制戒治，於九十三年四月二十二
    日執行完畢，並經臺灣板橋地方法院檢察署檢察官以九十三
    年度戒毒偵字第二二八號為不起訴處分確定，有被告刑案資
    料查註紀錄表、全國施用毒品案件紀錄表及法務部全國檢察
    官線上查詢刑案人犯在監所最新資料報表各一份在卷可參，
    被告曾因施用毒品案件，經觀察、勒戒及強制戒治執行完畢
    釋放後，五年內再犯毒品危害防制條例第十條之罪，經檢察
    官提起公訴，本院應予審理。按海洛因係毒品危害防制條例
    第二條第二項第一款所稱之第一級毒品。核被告施用海洛因
    之行為，係犯毒品危害防制條例第十條第一項之施用第一級
    毒品罪，被告持有海洛因進而施用，其持有海洛因之低度行
    為應為施用海洛因之高度行為所吸收，不另論罪。又被告有
    事實欄所述犯罪科刑執行情形，有臺灣高等法院被告前案紀
    錄表附卷可參，其於有期徒刑執行完畢後，五年內故意再犯
    有期徒刑以上之本罪，應依刑法第四十七條第一項之規定論
    以累犯，並加重其刑。爰審酌被告有多次施用毒品之前科，
    素行不佳，惟考量其僅施用毒品一次及犯罪戕害自己身心健
    康，與犯罪後供認犯行之態度等一切情狀，量處如主文所示
    之刑。
三、扣案之海洛因一包（驗餘淨重零點零六九五公克），係查獲
    之第一級毒品，不問屬於被告與否，應依毒品危害防制條例
    第十八條第一項前段之規定宣告沒收銷燬。
據上論斷，應依刑事訴訟法第二百九十九條第一項前段、第二百
七十三條之一第一項，毒品危害防制條例第十條第一項、第十八
條第一項前段，刑法第十一條、第四十七條第一項，判決如主文
。
本案經檢察官王巧玲到庭執行職務。
中    華    民    國    97    年    12    月    26    日
                  刑事第一庭法  官  周明鴻
以上正本證明與原本無異。
如不服本判決應於收受判決後10日內向本院提出上訴書狀，並應
敘述具體理由；其未敘述上訴理由者，應於上訴期間屆滿後20日
內向本院補提理由書（均須按他造當事人之人數附繕本）「切勿
逕送上級法院」。
                            書記官  丁梅芬
中    華    民    國    97    年    12    月    26    日
附錄論罪科刑法條：
毒品危害防制條例第十條第一項
施用第一級毒品者，處 6 月以上 5 年以下有期徒刑。


司法院資訊處製作；財團法人民間司法改革基金會備份。
